【裁判字號】    92,簡,5
【裁判日期】    920912
【裁判案由】    損害賠償
【裁判全文】
臺灣高雄地方法院民事裁定  九十二年度簡字第五號
    原      告  甲○○○
    訴訟代理人  乙○
    被      告  丁○○
右當事人間請求損害賠償事件，經刑事庭移送前來，本院裁定如左：
    主      文
原告之訴及假執行之聲請均駁回。
訴訟費用由原告負擔。
    理      由
一、按因犯罪而受損害之人，以對於刑事被告及依民法負賠償責任之人請求回復其損
    害者為限，始得於刑事訴訟程序附帶提起民事訴訟，此為刑事訴訟法第四百八十
    七條第一項所明定，是因犯罪而受損害之人，於刑事訴訟程序固得附帶提起民事
    訴訟，對於被告請求回復其損害，但其請求回復之損害以被訴犯罪事實所生之損
    害為限。次按其附帶提起之民事訴訟，如不合於上開法條所定之要件者，縱於刑
    事庭依刑事訴訟法第五百零四條第一項將附帶之民事訴訟移送於民事庭後，亦不
    得將關於民事訴訟之法規，溯及於附帶提起民事訴訟之時，而予適用，仍應認其
    起訴為不合法，此亦為最高法院四十一年度台抗字第五十八號裁定所持之見解。
二、本件原告主張：伊於民國九十一年九月二十五日因細故與被告丁○○及另一被告
    丙○○（已另為判決）在高雄縣林園鄉大信醫院前發生爭執，被告丁○○竟以強
    暴之方式強行取走伊之機車鑰匙、被告丙○○則將伊所有之安全帽帶及皮包之提
    帶拉斷，並徒手毆打伊，致伊受有前額鈍挫傷三乘三公分及左前胸鈍挫傷四乘四
    公分之傷害，爰依共同侵權行為之法律關係請求被告應連帶給付原告診斷及證明
    書費新台幣（下同）一千八百五十元及精神慰撫金十萬元等語。乃於本院九十二
    年度簡上字第二八號刑事案件訴訟程序中，對被告丁○○及丙○○附帶提起民事
    訴訟，請求該二人連帶如數給付。
三、惟查，被告丁○○以強暴妨害原告行使權利之行為，雖經本院刑事庭九十二年度
    簡上字第二八號刑事判決判處罰金一千元在案，並經本院調閱該案件之偵、審卷
    宗可考，然原告係以傷害之犯罪行為為本件請求損害賠償之事實依據（參見本院
    九十二年七月二十二日準備程序筆錄），顯非被告丁○○以強暴妨害原告行使權
    利之犯罪行為而生之損害。揆諸首揭說明，原告於前開刑事訴訟程序中，對於被
    告丁○○所附帶提起民事訴訟，核與刑事訴訟法第四百八十七條第一項之規定不
    合，此部分之訴顯不合法，其假執行之聲請亦乏伊據，均應予駁回。
四、依民事訴訟法第二百四十九條第一項第六款、第九十五條、第七十八條，裁定如
    主文。
中      華      民      國    九十二    年      九      月     十二     日
                              臺灣高雄地方法院民事庭
~B審判長法官  王伯文
~B法      官  蔡廣昇
~B法      官  胡宜如
右為正本係照原本作成。
如不服本裁定應於送達後十日內向本院提出抗告狀，同時表明抗告理由（原裁判所涉
及之法律見解具有原則上之重要性）；如已於本裁定公告後送達前提起抗告者，應於
裁定送達後十日內補具抗告理由（均須按他造當事人之人數附繕本），並繳納抗告費
新台幣壹千元。
中      華      民      國    九十二    年      九      月     十二     日
~B法院書記官  王世雄


司法院資訊處製作；財團法人民間司法改革基金會備份。
